最高法院刑事判決　　　　　　　　　 111年度台上字第1047號
上　訴　人　賴建廷
 
 
上列上訴人因違反毒品危害防制條例案件，不服臺灣高等法院臺
中分院中華民國110年12月14日第二審判決（110年度上訴字第17
99號，起訴案號：臺灣臺中地方檢察署109年度偵字第35582號）
，提起上訴，本院判決如下：
    主  文
上訴駁回。
    理  由
一、按刑事訴訟法第377 條規定，上訴於第三審法院，非以判決
    違背法令為理由，不得為之。是提起第三審上訴，應以原判
    決違背法令為理由，係屬法定要件。如果上訴理由書狀並未
    依據卷內訴訟資料，具體指摘原判決不適用何種法則或如何
    適用不當，或所指摘原判決違法情事，顯與法律規定得為第
    三審上訴理由之違法情形，不相適合時，均應認其上訴為違
    背法律上之程式，予以駁回。
二、本件原審審理結果，認為上訴人賴建廷違反毒品危害防制條
    例犯行明確，因而撤銷第一審之科刑判決，變更檢察官所引
    起訴法條，改判論處上訴人犯販賣第三級毒品而混合二種以
    上之毒品未遂罪刑。已載認其調查證據之結果及憑以認定犯
    罪事實之心證理由。
三、刑之量定，屬為裁判之法院得依職權自由裁量之事項，苟其
    量刑已以行為人之責任為基礎，並斟酌刑法第57條各款所列
    情狀，在法定刑度內，酌量科刑，無顯然失當或違反公平、
    比例及罪刑相當原則者，亦無偏執一端，致明顯失出失入情
    形，自不得指為違法。原判決綜合上訴人犯罪情狀及已有持
    有第三級毒品純質淨重20公克以上前科，載敘如何依累犯規
    定加重其刑之理由，經核無司法院釋字第775 號解釋意旨所
    示牴觸比例原則、罪刑不相當之情形存在。復具體審酌關於
    刑法第57條科刑等一切情狀，在罪責原則下適正行使其量刑
    之裁量權，客觀上並未逾越法定刑度，亦與罪刑相當原則無
    悖，難認原判決有逾越法律所規定之範圍，或濫用其裁量權
    限之違法情形。至適用刑法第59條酌減其刑與否，事實審法
    院本屬有權斟酌決定，況原判決已於理由內說明不依該條規
    定減輕其刑之理由，尤無違法可言。且具體個案行為人之主
    觀犯意及客觀行為情節互異，無從比附援引他案之量刑情形
    指摘本件量刑違法。上訴意旨徒憑己見，援引他案量刑情形
    ，漫詞指摘原判決量刑過重，係對原審量刑職權之合法行使
    ，任意指摘，自非適法之第三審上訴理由。本件上訴違背法
    律上之程式，應予駁回。
據上論結，應依刑事訴訟法第395條前段，判決如主文。
中    華    民    國   111    年    2     月    16    日
                  刑事第六庭審判長法  官  許  錦  印  
                                  法  官  朱  瑞  娟  
                                  法  官  劉  興  浪  
                                  法  官  高  玉  舜  
                                  法  官  何  信  慶  
本件正本證明與原本無異
                                  書記官
中    華    民    國   111    年    2     月    21    日